# 请教陈版主关于预计加工成本

提问人：wsheaven 时间：2023-05-17 18:30:39
请教陈版主，某制造业公司对期末原材料、在产品、产成品计提减值准备，对原材料、在产品计提减值需要计算预计加工成本，公司在 5 月、 6 月达到满产状态且符合该生产线的设计产能，其他月份未达到满产状态，请问预计加工成本采用 5 月、 6 月加工成本还是采用全年平均的加工成本？哪个更合理一些？
望陈版主回复，十分感激！

回答人：chenyiwei
比较合理的测算基础是：
1 、根据原材料的正常消耗进度，测算期末资产负债表日结存的原材料何时消耗完。
2 、依据从资产负债表日后至预计消耗完资产负债表日库存原材料之日的期间内的正常产能利用率测算预计加工成本（含固定成本分摊额）。